---
title: 'Počítání pražských putyk'
subtitle: 'případová studie na GIS v erku'
author: 'Jindra Lacko'
date: '<br>22.5.2019 @ Etnetera'
output:
  xaringan::moon_reader:
    css: ["default", "./libs/JLA-fonts.css"]
    lib_dir: libs
    nature:
      highlightStyle: github
      highlightLines: true
      countIncrementalSlides: false
      ratio: "16:9"
---

```{r setup, include=FALSE, cache = T}
options(htmltools.dir.version = FALSE)

source("./code/0-orchestrace.R")
```
# Agenda

--

## Optimizace distribuční sítě – bary v Praze (záminka)

--

## Představení GIS práce v erku (vážná věc)

--

### ✔️️ Bodová data (souřadnice)

--

### ✔️️ Data za administrativní oblasti (polygony)

--

### ✔️️ Rasterová data (snímky ze satelitu)

--

## Statistická analýza nad prostorovými daty

---

# Cílem optimalizace bude

--

## *Najít* matematický model, který vyjadřuje závislost

--

## *Uplatnit* nalezený model, a ukázat odchylky

--

## Z nalezených odchylek *identifikovat*:

--

### ✔ příliš řidká místa (kandidáty na zahuštění)  

--

### ✔ příliš hustá místa (kandidáty na pročištění)

---

# Použitá data

--

### Dataset `r formatC(nrow(bars), big.mark = " ")` pražských barů (jméno a souřadnice)

--

### Populace po městských částech – [otevřená data ČSÚ](https://www.czso.cz/csu/czso/otevrena_data)

--

### Hotelová lůžka po městských částech – [otevřená data ČSÚ](https://www.czso.cz/csu/czso/otevrena_data)

--

### Souřadnice stanic metra – [Open Data hl. m. Prahy](http://opendata.praha.eu/dataset/ipr-prazska_integrovana_doprava_-_vstupy_do_metra)

--

### Satelitní snímkování – [Copernicus / Sentinel](http://copernicus.gov.cz/pristup-k-datum) za 30. červen 2018

---
# Společný jmenovatel – mřížka (grid)
--
```{r grid, echo = F, cache = T, out.width = '85%', fig.align="left", fig.asp = 0.55, dpi = 150}
plot_grid_empty
```

---
# Přehled barů – body
--
```{r bary-body, echo = F, cache = T, out.width = '85%', fig.align="left", fig.asp = 0.55, dpi = 150}
plot_bary_body
```
---
# Přehled barů – grid
--
```{r bary-grid, echo = F, cache = T, out.width = '85%', fig.align="left", fig.asp = 0.55, dpi = 150}
plot_bary_grid
```
---

# Přehled populace – části
--
```{r pop-casti, echo = F, cache = T, out.width = '85%', fig.align="left", fig.asp = 0.55, dpi = 150}
plot_pop_casti
```
---

# Přehled populace – grid
--
```{r pop-grid, echo = F, cache = T, out.width = '85%', fig.align="left", fig.asp = 0.55, dpi = 150}
plot_pop_grid
```
---

# Přehled hotelových lůžek – části
--
```{r beds-casti, echo = F, cache = T, out.width = '85%', fig.align="left", fig.asp = 0.55, dpi = 150}
plot_beds_casti
```
---

# Přehled hotelových lůžek – grid
--
```{r beds-grid, echo = F, cache = T, out.width = '85%', fig.align="left", fig.asp = 0.55, dpi = 150}
plot_beds_grid
```
---

# Přehled stanic metra – body
--
```{r metro-body, echo = F, cache = T, out.width = '85%', fig.align="left", fig.asp = 0.55, dpi = 150}
plot_metro_body
```
---
# Přehled stanic metra – grid
--
```{r metro-grid, echo = F, cache = T, out.width = '85%', fig.align="left", fig.asp = 0.55, dpi = 150}
plot_metro_grid
```


---
# Kvalita vegetace – raster
--
```{r ndvi-raster,echo = F, cache = T, out.width = '85%', fig.align="left", fig.asp = 0.55, dpi = 150}
plot_vege_raster
```
---

# Kvalita vegetace – grid
--
```{r ndvi-grid,echo = F, cache = T, out.width = '85%', fig.align="left", fig.asp = 0.55, dpi = 150}
plot_vege_grid
```
---

# Baseline – 1 proměnná
--
```{r baseline-model,echo = F, cache = F, out.width = '85%', fig.align="left", fig.asp = 0.55, dpi = 150}
summary(bl_model)
```

--

Na uživení hospody je potřeba: `r formatC(round(1/bl_model$coefficients["pop"]), big.mark = " ", decimal = 0)` místňáků v okolí `r plocha/1e6` kilometrů čtverečných.

---

# Jednoduchý model – 4 proměnné
--
```{r simple-model,echo = F, cache = F, out.width = '85%', fig.align="left", fig.asp = 0.55, dpi = 150}
summary(model)
```

--

Na uživení hospody je potřeba: buď `r formatC(round(1/model$coefficients["pop"]), big.mark = " ", decimal = 0)` místňáků, nebo `r formatC(round(1/model$coefficients["beds"]), big.mark = " ")` hotelových lůžek, v okolí `r plocha/1e6` kilometrů čtverečných.

---
# Složitější model – 4 + 2 proměnné
--
```{r sophisticated-model, echo = F, cache = F, out.width = '85%', fig.align="left", fig.asp = 0.55, dpi = 150}
summary(sl_model)
```

---
# Alternativa – 4 proměnné (Poisson)
--
```{r poisson-model, echo = F, cache = F, out.width = '85%', fig.align="left", fig.asp = 0.55, dpi = 150}
summary(poi_model)
```
---

# Histogram reziduálů přes modely
--
```{r resid-plot,echo = F, cache = T, out.width = '85%', fig.align="left", fig.asp = 0.55, dpi = 150}
plot_resids
```


---
# Závěrečná prezentace – rezidua v mapě

```{r leaflet-plot, echo = F, eval = T, cache = F, message = F, out.height='75%', out.width='100%'}

lplot

```

---
class: inverse, middle, center

# Děkuji za pozornost

--
<br>
## Prezentace – včetně dat a kódu – je na GitHubu   
## [https://github.com/jlacko/hospody-gis](https://github.com/jlacko/hospody-gis)  

--
<br><br>
Jindra Lacko  
[jindra@jla-data.net](mailto:jindra@jla-data.net)  
[www.jla-data.net](http://www.jla-data.net)  

